【裁判字號】    92,易,6
【裁判日期】    920522
【裁判案由】    業務侵占
【裁判全文】
臺灣士林地方法院刑事判決                              九十二年度易字第六號
    公  訴  人  臺灣士林地方法院檢察署檢察官
    被      告  甲○○
右列被告因業務侵占案件，經檢察官提起公訴（九十一年度偵緝字第八一五號），本
院判決如左：
    主  文
甲○○連續意圖為自己不法之所有，而侵占業務上所持有之物，處有期徒刑捌月。
    事  實
一、甲○○係址設台中市北屯區北坑巷十一之三號「貿暐股份有限公司」（下稱貿暐
    公司）之業務員，負責該公司大台北地區（含台北市士林區、內湖區、北投區等
    地）之經銷商貨品款項收取之工作，為從事業務之人，竟意圖為自己不法之所有
    ，基於概括之犯意，自民國八十七年十一月間起，至八十八年五月間止，連續將
    其業務上向德芳西藥房等客戶所收取之貨款計新台幣（下同）二十三萬八千一百
    八十三元（次數及金額詳如附表）（起訴書誤載為二十三萬八千一百三十八元）
    ，以變易持有為所有之意思予以侵占入己花用。
二、案經貿暐公司訴由臺灣士林地方法院檢察署檢察官偵查起訴。
    理  由
一、訊據被告甲○○矢口否認有何侵占之犯行，辯稱伊不知道附表所列之貨款是否均
    有收取，伊曾經委託朋友將退貨部分寄回公司，但公司均未收到，因此才寫和解
    書予告訴人云云。經查，被告如何於右揭時地任職告訴人公司時，將其業務上所
    收取之貨款據為己有，未繳回公司等情，業據告訴人之代理人許麗芬、乙○○於
    警訊、偵查及本院審理時指訴在卷，且有告訴人公司之出貨單及如附表所列德芳
    西藥房等客戶之聲明書附卷為憑，顯見告訴人確有出貨予附表所列之客戶，被告
    業已收取如附表所列德芳西藥房等客戶貨款之事實甚明。況參諸卷附被告與告訴
    人所成立之和解書係於九十一年二月五日所簽立，簽立時期為本案偵查期間，金
    額為二十三萬元，如被告未有侵占犯行，何以於本案偵查期間與告訴人達成和解
    ﹖是被告有侵占前開貨款，至為明灼。雖被告辯稱伊曾經委託朋友將退貨部分寄
    回公司，但公司均未收到，因此才寫和解書予告訴人云云。然查，被告就如何委
    請朋友寄還貨品予告訴人乙節，始終未舉證以實其說，已難憑信，且被告自承伊
    與該友人認識沒多久，竟能將二十幾萬之貨品委由該友人寄送，且事後亦毫無留
    存任何寄送資料，顯與常情相違，被告辯稱伊有將退貨部分寄丟，因此才簽立該
    和解書云云，顯無足採。綜上而論，被告確有侵占前揭貨款之情事，被告前開所
    辯，均係卸責之詞，無足採信，本件事證明確，被告犯行，洵堪認定，應依法論
    科。
二、被告甲○○擔任貿暐公司之業務員，負責該公司大台北地區之經銷商貨品款項收
    取之業務，因執行業務對於經手財物具持有關係，為從事業務之人，核其所為，
    係犯刑法第三百三十六條第二項之業務侵占罪。被告先後多次犯行，時間緊接，
    手法相同，且係犯構成要件相同之罪名，顯係基於概括犯意而為，應依連續犯之
    規定以一罪論，並依法加重其刑。爰審酌被告之品行、其犯罪之動機、手段、侵
    占款項計二十三萬八千一百八十三元及犯後態度等一切情狀，量處如主文所示之
    刑。
據上論斷，應依刑事訴訟法第二百九十九條第一項前段，刑法第五十六條、第三百三
十六條第二項，罰金罰鍰提高標準條例第一條前段，判決如主文。
本案經檢察官鄭世揚到庭執行職務。
中      華      民      國    九十二    年      五      月    二十二    日
                                  臺灣士林地方法院刑事第四庭
                                      法  官  王  俊  雄
右正本證明與原本無異。
如不服本件判決，得自判決送達之日起十日內，向本院提起上訴。
                                      書記官  許  秋  莉
中      華      民      國    九十二    年      五      月    二十八    日
附錄本判決論罪科刑依據之法條：
中華民國刑法第三百三十六條第二項：
 (公務公益侵占罪、業務侵占罪)
  對於公務上或因公益所持有之物，犯前條第一項之罪者，處一年以上七年以下有期
  徒刑，得併科五千元以下罰金。
  對於業務上所持有之物，犯前條第一項之罪者，處六月以上五年以下有期徒刑，得
  併科三千元以下罰金。
  前二項之未遂犯罰之。


司法院資訊處製作；財團法人民間司法改革基金會備份。
